臺灣高等法院臺中分院刑事判決　　　　　　　　　九十二年度上易字第二二九七號
　　上　訴　人
　　即　被　告　乙○○
右上訴人因傷害等案件，不服臺灣臺中地方法院九十二年度易字第二三九八號中華民
國九十二年十一月四日第一審判決（起訴案號：臺灣臺中地方法院檢察署九十二年度
調偵字第一四四號），提起上訴，本院判決如左：
    主      文
上訴駁回。
    事      實
一、乙○○有竊盜、違反家庭暴力防治法、恐嚇等前科，其中於民國（下同）九十一
    年間因違反家庭暴力防治法、恐嚇案件，經原審法院判處拘役五十日確定，於九
    十一年六月十日易科罰金執行完畢，又於九十二年間因違反家庭暴力防治法案件
    ，經原審法院判處有期徒刑二月確定（尚待執行，均未構成累犯）。乙○○因認
    其妻與甲○○（同案被告，經原審判處有期徒刑四月，如易科罰金，以佰元折
    算壹日確定）有染，對甲○○心生不滿，二人怨隙日生；又於九十一年十月二十
    六日凌晨三時許，甲○○所有之小客車車頭及輪胎遭人縱火，甲○○認乙○○涉
    有重嫌（乙○○此部分所涉公共危險案件，經原審法院於九十二年六月二十日判
    處拘役三十日得易科罰金，現於本院審理中），更增不滿；適甲○○於九十一年
    十一月十九日十六時五十分許，得知乙○○於同日十六時三十分許曾至其三哥處
    ，認乙○○又至其兄長處鬧事，且認乙○○係縱火燒車之人，心有不甘，遂於同
    日十七時許，至乙○○住處附近之臺中縣清水鎮○○路四十四號前，俟乙○○出
    現，二人同時基於傷害犯意，出手互毆，甲○○徒手毆打乙○○，致乙○○因而
    受有臉部撕裂傷、左耳挫傷、胸部挫傷、雙手挫傷，合併左手第五掌骨骨折、疑
    右手第一掌骨骨折之傷害；乙○○亦毆打甲○○，致甲○○亦受有頭部外傷之傷
    害。二人罷手後，乙○○竟另行起意，返回臺中縣清水鎮○○路四一號住處，將
    二根蠟燭以衛生紙、牛皮紙包裹成圓筒狀後，再於外側上電線，偽裝外觀為綁
    有引線之圓筒狀炸藥，再藏於其外套內，約數分鐘後返回現場，趁天色昏暗，向
    甲○○展示該似圓筒狀炸藥物品之外觀，並以加害生命之事對甲○○恫稱：「要
    將你全家炸掉，要將你全家死光光」等語，使甲○○心生畏懼，致生危害於安全
，甲○○因恐乙○○將所持之外觀似圓筒狀炸藥之物品點燃致生危險，遂自乙○
    ○手中將該物搶下，雙方罷手後，各自離去就醫。
二、案經甲○○訴由臺中縣警察局清水分局報請臺灣臺中地方法院檢察署檢察官偵查
    起訴。
    理      由
一、訊據被告乙○○矢口否認有傷害及恐嚇犯行，辯稱：是甲○○一看到我，就用手
    打我左眉上面，他又用瓦片打我的手，當時我昏倒了，我沒打甲○○。我用紙把
    二個蠟燭捲起來，再用電線起來，是要放在家裡裝飾用的云云。查：
（一）被告乙○○右揭傷害犯行，業據告訴人甲○○於警訊、偵訊及原審指訴歷歷（
      偵卷第五頁反面、第二四頁、原審卷第十六頁），且告訴人甲○○確受有頭部
      外傷之傷害，於九十一年十一月十九日急診住院，亦有光田綜合醫院出具之診
      斷證明書一紙可佐，再參以被告乙○○亦於原審坦承告訴人甲○○所有小客車
      遭人縱火，係其所為；又發生毆打之前，其確有與甲○○的三哥理論等情，足
      見被告乙○○對甲○○怨隙甚深，則告訴人甲○○指稱：二人未發一語即互基
      於傷害犯意互毆乙節，顯非子虛，應堪採信。被告乙○○雖辯稱：並未毆打甲
      ○○云云，惟其對甲○○既有怨隙，且來意不善，豈可能任遭甲○○毆打？又
      依被告乙○○所受傷勢觀之，其所受傷勢多處，顯處於弱勢，倘非如告訴人甲
      ○○所言，雙方見面未語即互毆，衡情告訴人甲○○既已將被告乙○○打倒在
      地，告訴人甲○○何須因頭部外傷急診住院三日？是以告訴人甲○○所述較堪
      採信，被告所辯顯非可採；再證人陳志謙雖於偵訊證稱：看見乙○○被甲○○
      一拳打到地上，沒看到乙○○還手云云，然證人陳志謙亦供稱：係路過現場。
      我走過去時，就看到對方打乙○○，他們站在那裡多久，我不知道等語，是證
      人陳志謙並非乙○○與甲○○發生糾紛之初，即已在現場，再參以乙○○之傷
      勢多處觀之，亦非遭甲○○毆打一拳所致，是證人陳志謙並未親眼目睹被告雙
      方互毆之整個過程，應堪認明，其證詞自不足為有利被告乙○○之認定。事證
      明確，被告乙○○右揭傷害犯行，堪予認定。
（二）被告乙○○右揭恐嚇犯行，業據告訴人甲○○於警訊、偵訊及原審指訴在卷，
      又被告乙○○對該扣案之狀似圓筒狀炸藥之物品是其親自製作之事亦於警訊及
      原審自承在卷（偵卷第九、十頁、原審卷第三七頁），並有告訴人甲○○於九
      十一年十一月二十六日向警提出之外觀包裝似圓筒狀炸藥之蠟燭扣案可佐，該
      狀似爆裂物之蠟燭，外層以衛生紙及牛皮紙包裏成長筒狀後，再以電線，顯
      係刻意包裝成外觀形似圓筒狀爆裂物，與告訴人甲○○之指述相符，是告訴人
      甲○○之指訴應堪採信。被告乙○○雖於警訊先辯稱：該扣案物品是我親自製
      作來用燈籠的云云，於偵訊辯稱：是用來做聖誕節裝飾之燈飾，沒有恐嚇甲○
      ○云云，惟依該扣案物品之外形觀之，係將蠟燭包裏以衛生紙及牛皮紙，外形
      已無法辨識為蠟燭，而形似圓筒狀炸藥，依上開包裝觀之，非僅無法使蠟燭供
      正常使用，既不能供燈籠使用，且於蠟燭上繞電線，除使外觀更近似具引線
      之圓筒狀炸藥外，亦無美觀裝飾之功能，亦無法使之成為燈飾；倘乙○○無恐
      嚇之意，何須返家持該外觀包裝似圓筒狀炸藥之蠟燭返回現場，且其所持有之
      上開形似爆裂物之物品遭甲○○取走後，竟於翌日製作警訊筆錄時（見偵卷第
      五頁反面），對此節隻語未提，是被告乙○○所辯顯非可採。事證明確，被告
      乙○○恐嚇犯行，亦堪認定。
二、核被告乙○○所為，係犯刑法第二百七十七條第一項之普通傷害罪、刑法第三百
    零五條之恐嚇危害他人安全罪。被告乙○○所犯上開二罪，犯意各別，行為互殊
    ，應予分論併罰。原審依刑法第二百七十七條第一項、第三百零五條、第四十一
    條第一項前段、第五十一條第六款、第三十八條第一項第二款，罰金罰鍰提高標
    準條例第一條前段、第二條，審酌被告乙○○年逾五十，未思對雙方爭端以和平
    理性方式解決，反因衝動觸犯刑罰，徒手毆打甲○○頭部，又以持外觀狀似圓筒
    炸藥之物品之方式，以舉動及言語恐嚇他人，所致之危害程度及犯後態度等一切
    情狀，量處如原審主文第二項所示之刑，並定其應執行之刑及易科罰金之折算標
    準。扣案之外觀包裝似圓筒狀炸藥之蠟燭二根（含其上繞之電線），係被告乙
    ○○所有供恐嚇犯行所用之物，業據被告乙○○坦承為其所有，原審依法宣告沒
    收，核其認事用法，並無不合。被告乙○○上訴意旨仍執前詞否認犯罪，並舉傳
    證人陳志謙、黃欣慧等語，惟查被告有本件犯行，事證明確，原審已於理由詳加
    敘明，核無違誤，且證人陳志謙已到庭證述，原審理由亦已敘明，因事實已明確
    ，被告請求傳訊陳志謙、黃欣慧核無必要，被告上訴為無理由，應予駁回。
三、據上論斷，應依刑事訴訟法第三百六十八條，判決如主文。
本案經檢察官丙○○到庭執行職務。
中      華      民      國　    九十三     年     三      月    十六　　日
                                臺灣高等法院臺中分院刑事第三庭
                                      審判長法  官　陳　朱  貴
                                            法　官　廖　柏　基
                                            法　官　劉　連　星
右正本證明與原本無異。
不得上訴。
                                            書記官  李  妍  嬅
中      華      民      國　    九十三     年     三      月    十七　　日
附論罪科刑法條：
刑法第二百七十七條第一項：
傷害人之身體或健康者，處三年以下有期徒刑、拘役或一千元以下罰金。
刑法第三百零五條：
以加害生命、身體、自由、名譽、財產之事，恐嚇他人致生危害於安全者，處二年以
下有期徒刑、拘役或三百元以下罰金。
                　　　　　　　　　　　　　　　　　　　　　　　　　　　　Ｒ
